# 请教陈版，委托药品研发的会计处理，谢谢

提问人：心在流泪 时间：2015-05-31 14:27:37
请教陈版：一家药企委托一家单位研究开发了 “一种头孢类制剂药物 ”药品，该单位和研究方都按照签订合同执行相关条款，委托方已支付合同款 450 万元，并且研发方在 2014 年末取得该药品的临床批件，下一步合作由于双方对临床研究费用没有谈妥，委托方决定下一步工作自己进行，由研发方配合并再支付一定服务费（ 11 万元），委托方在研发中，又将该临床研究委托给另一家进行，合同约定临床研发金额 580 万元，按照研究进度支付款项。对于违约双方约定如下：(l）若甲方违约，甲方须及时结清乙方及研究单位己完成部分的相应费用，并一次性向乙方支付合同总额 10 ％的违约金，同时合同终止。(2）若乙方违约，须及时将甲方提交乙方的全部技术资料、临床研究用药和已完成部分的全部研究资料向甲方移交（己经完成的工作量以临床试验机构认可的完整研究合格资料为准），退还甲方未花费的多余款项（己经完成的工作量以临床试验机构认可的完整研究合格资料为准，以此计算多余款），并一次性向甲方支付合同总额 10 ％的违约金，同时合同终止．如果不能交出己完成部分的研究资料，须退还甲方己支付的全部研究经费。请问上述事项该单位如何进行账务处理（包括与前次委托方结算及后面委托单位预付的款项）

回答人：chenyiwei
对于此类研发活动外包，应当按照与自行研究开发活动相一致的标准确定相关支出的资本化或费用化。一般情况下对于获取临床批件前发生的研发支出均应费用化处理。 对临床阶段的研发支出，也应对照无形资产准则规定的内部开发支出资本化条件，确定是否已经符合资本化条件。这方面的判断，对违约责任的约定并不是重点，而是看研发过程中的技术、经济风险更多地由委托方还是受托方承担、相关的技术难度、相关支出能否准确归集和可靠计量等。对预付的该阶段款项可先计入其他非流动资产，到后续随着研发活动的进行分别转入资本化或费用化的开发支出。